【裁判字號】    94,訴,3394
【裁判日期】    950120
【裁判案由】    毒品危害防制條例
【裁判全文】
臺灣高雄地方法院刑事判決              94年度訴字第3394號
公  訴  人  臺灣高雄地方法院檢察署檢察官
被      告  乙○○
上列被告因毒品危害防制條例案件，經檢察官提起公訴（94年度
毒偵字第6884號），被告於本院準備程序進行中，就被訴事實為
有罪之陳述，經本院告知簡式審判程序意旨，並聽取公訴人及被
告之意見後，合議庭裁定由受命法官獨任進行簡式審判程序，本
院判決如下：
    主  文
乙○○施用第一級毒品，累犯，處有期徒刑玖月。又施用第二級
毒品，累犯，處有期徒刑肆月。應執行有期徒刑壹年。
    事  實
一、乙○○前因違反肅清煙毒條例案件，經本院以83年度訴字第
    151 號判決判處有期徒刑3 年8 月，褫奪公權3 年確定，於
    民國84年9 月26日縮短刑期假釋出監；於假釋期間因違反麻
    醉藥品管制條例案件，經本院以86年度訴字第2630號判決判
    處有期徒刑5 月確定，並經撤銷假釋，接續前案殘刑1 年10
    月20日執行，於89年4 月25日縮短刑期假釋出監；復於假釋
    期間另違反毒品危害防制條例案件，經本院以89年度簡上字
    第253 號判決判處有期徒刑6 月確定，並撤銷前開假釋，接
    續前案殘刑10月1 日執行，於91年7 月17日徒刑執行完畢出
    監（前開3 罪均執行完畢）。其前因施用毒品案件，經本院
    以87年度毒聲字第110 號裁定送觀察、勒戒後，因有繼續施
    用毒品傾向，再以87年度毒聲字第533 號裁定令入戒治處所
    施以強制戒治，經本院以87年度毒聲字第4017號裁定停止戒
    治，所餘戒治期間，付保護管束，於88年6 月15日交付保護
    管束期滿，由臺灣高雄地方法院檢察署檢察官於88年7 月9
    日以88年度戒偵字第54號為不起訴處分確定在案。復因施用
    毒品案件，經本院以89年度毒聲字第4484號裁定令入戒治處
    所施以強制戒治，嗣經90年度毒聲字第1160號裁定停止戒治
    ，所餘戒治期間，付保護管束，於90年10月10日交付保護管
    束期滿，並於91年7 月17日執行有期徒刑6 月完畢出監。詎
    乙○○仍未戒除毒癮，於強制戒治執行完畢5 年內，復分別
    基於施用第一級毒品海洛因及第二級毒品甲基安非他命之犯
    意，於94年7 月12日上午7 時許，在高雄縣橋頭鄉○○路6
    號住處內，分別施用第一級毒品海洛因及第二級毒品甲基安
    非他命各1 次。嗣於94年7 月12日下午4 時20分許，在高雄
    縣岡山鎮○○路「巨蛋超商」前為警查獲。
二、案經高雄縣政府警察局移請臺灣高雄地方法院檢察署檢察官
    偵查起訴。
    理  由
一、本件被告乙○○所犯為死刑、無期徒刑、最輕本刑為3 年以
    上有期徒刑以外之罪，其於準備程序進行中，就被訴事實為
    有罪之陳述，經受命法官告知簡式審判程序之旨，並聽取公
    訴人及被告意見後，本院合議庭裁定由受命法官獨任進行簡
    式審判程序，合先敘明。
二、前揭事實，業據被告於本院審理中坦認不諱，且經警採集其
    尿液送請臺灣檢驗科技股份有限公司先以酵素免疫法初步檢
    驗，復以氣相層析質譜法確認檢驗，其結果確呈嗎啡（即海
    洛因進入人體後之代謝物）及甲基安非他命陽性反應，此有
    該公司出具之尿液檢驗報告、高雄縣政府警察局保安警察隊
    製作之尿液採證代碼對照表各1 份附卷可稽。按目前尿液檢
    驗方法略為：先以酵素免疫法做初步篩檢，如篩檢濃度大於
    閥值（CUTOFF- VALUE）， 必須進一步做確認試驗，確認試
    驗方法中，精密度最優者為氣體層析質譜法（GC/MS）。所
    謂「氣相層析質譜法」包括「氣相層析儀」及「質譜儀」二
    部分，在「氣相層析儀」部分，其方法為將物質氣化後，再
    經分析管分離，由於各種物質之沸點及對管柱之吸附力不同
    ，在經過檢測器測定後，表現出不同的滯留時間，利用滯留
    時間來判定是何種物質；而「質譜儀」則係檢測器，能將物
    質撞擊成碎片，記錄其質譜圖，因每個化合物之鍵結能力不
    同，故不同物質會有特定之質譜圖，因此在物質判斷上有若
    指紋鑑定，理論上如扣除人為因素不予列計者，氣相層析質
    譜儀之精確度接近百分之百，此乃濫用藥物檢驗及施用毒品
    犯罪之審判實務上週知之事實。本件被告尿液既經上開公司
    先以酵素免疫法初步檢驗，復以氣相層析質譜法確認檢驗，
    呈嗎啡及甲基安非他命陽性反應，揆諸上開說明，已足可排
    除產生偽陽性反應之可能。是被告前開自白核與科學方法檢
    驗結果相符，足堪採信。本件事證明確，被告犯行洵堪認定
    ，應予依法論科。
三、按海洛因、甲基安非他命分別為毒品危害防制條例第2 條第
    2 項第1 款、第2 款明定之第一級、第二級毒品。核被告所
    為，係犯同條例第10條第1 項、第2 項之施用第一級、第二
    級毒品罪。其於施用前後，分別持有海洛因、甲基安非他命
    之低度行為，應為施用之高度行為所吸收，均不另論罪。又
    所犯上開二罪，犯意各別，行為互殊，應分論併罰。被告前
    有如事實欄所示之保安處分及刑之執行情形，業據本院調取
    臺灣高等法院被告前案紀錄表、在監在押全國紀錄表、本院
    院內索引卡紀錄表各1 份核閱無誤，並有刑案資料查註紀錄
    表、全國施用毒品案件紀錄表、受觀察勒戒人毒品及前科紀
    錄簡列表各1 份在卷可按。其於強制戒治執行完畢釋放後，
    5 年內再犯本件施用毒品罪，應依毒品危害防制條例第23
    條第2 項之規定依法追訴。又於有期徒刑執行完畢後，5 年
    內再犯本件有期徒刑以上之罪，為累犯，應依刑法第47條規
    定加重其刑。爰審酌被告前因施用毒品案件，經觀察勒戒、
    強制戒治及刑之執行後，仍未能徹底戒絕毒品，顯見其意志
    薄弱，非經相當時間與毒品隔離，難於矯治，惟念及施用毒
    品究為戕害自己之身體健康，尚未對他人造成危害，且於審
    理時坦承犯行，態度尚可等一切情狀，分別量處如主文所示
    之刑，並依法定其應執行之刑，以資懲儆。
據上論斷，應依刑事訴訟法第273 條之1 第1 項、第299 條第1
項前段，毒品危害防制條例第10條第1 項、第2 項，刑法第11條
前段、第47條、第51條第5 款，判決如主文。
本案經檢察官甲○○到庭執行職務。
中    華    民    國    95    年    1     月    20    日
                  刑事第六庭    法  官  林柏壽
以上正本證明與原本無異。
如不服本判決，應於判決送達後10日內，向本院提出上訴狀。
中    華    民    國    95    年    1     月    20    日
                                書記官  林國龍
附錄本案論罪科刑法條全文：
毒品危害防制條例第10條
施用第一級毒品者，處6 月以上5 年以下有期徒刑。
施用第二級毒品者，處3 年以下有期徒刑。


司法院資訊處製作；財團法人民間司法改革基金會備份。
